臺灣臺南地方法院民事裁定
110年度消債更字第329號
聲  請  人
即債務人    吳献鋐（原名吳献章）

代  理  人  周起祥律師（財團法人法律扶助基金會律師）
上列當事人因消費者債務清理事件聲請更生，本院裁定如下：
    主  文
聲請駁回。
聲請程序費用新臺幣壹仟元由聲請人負擔。
    理  由
一、按聲請更生或清算不合程式或不備其他要件者，法院應以裁
    定駁回之，但其情形可以補正者，法院應定期間先命補正，
    消費者債務清理條例（下稱消債條例）第8條定有明文。
二、查聲請人具狀聲請更生，漏未提出如附件所示之資料，本院
    依消債條例第8條、第43條、第44條之規定，於民國111年2
    月7日裁定命聲請人於收受送達後15日內補正，該裁定於111
    年2月9日合法送達，有本院送達證書1紙在卷足稽。聲請人
    迄今已逾一個月有餘仍未補正，且觀之聲請人於聲請狀所檢
    附之文件，尚乏完整且較新之證明文件，致本院依現有資料
    尚無從審酌其是否確已不能清償債務或有不能清償之虞，而
    需藉助本條例所定更生程序清理其債務，揆諸前開規定，其
    聲請未備程式及其他要件，於法不合，應予駁回，爰依消債
    條例第8條前段之規定，駁回本件更生之聲請。
三、至消債條例第11條之1雖規定法院就更生或清算之聲請為駁
    回裁定前，應使債務人有到場陳述意見之機會，然其立法理
    由為：「為保障更生或清算聲請程序債務人之聽審請求權，
    法院於裁定駁回更生或清算之聲請前，應使債務人有到場陳
    述意見之機會，爰設本條。」所謂「聽審請求權」，乃法院
    就聲請人於充分提出聲請所據之主張及事證，經審核後，就
    該聲請人是否有無不能清償債務或有不能清償債務之虞等情
    事，或有無除外事項等實體事由有所不足，而認應予駁回時
    ，始應依法通知其到場陳述意見，此觀同條例第8條、第43
    條、第44條自明。聲請人所應補正事項尚有缺漏，經本院定
    期命補正，且經過相當時日仍未補正資料，致使本院依其狀
    載內容無從認定符合更生之法定程式與要件，尚無通知聲請
    人到場陳述意見之必要，特予敘明。
四、依消債條例第15條，民事訴訟法第95條、第78條，裁定如主
    文。 
中　　華　　民　　國　　111　年　　 3  　月　　 25　　日
                    民事第一庭  法　官　盧亨龍
以上正本係照原本作成。
如對本裁定抗告須於裁定送達後10日內向本院提出抗告狀，並繳
納抗告費新臺幣1,000元（須附具繕本）。
中　　華　　民　　國　　111 　年　　3 　　月　　28　　日
                                書記官  謝婷婷　　　　　　　　　　
附件：(幣別均為新臺幣；年份均為民國)
⒈郵局、各金融機構之全部存摺及證券存摺（包括集保存摺）封
  面暨完整清晰內頁之資料影本並補登存摺至本裁定送達日之後
  、保險單及保單價值證明、名下有無其他財產（如現金、汽機
  車、金銀飾品等），並提出財產清單、財產證明、照片、價值
  證明（如無其他財產亦請註明）。
⒉聲請人主張其所有汽車一輛已毀損之相關證明。
⒊最新財團法人金融聯合徵信中心查詢當事人綜合信用報告回覆
  書（舊版為紅色）正本。
⒋目前係從事何工作及公司行號名稱?並提出最近三個月薪資收入
  證明文件或收入切結書。　　
⒌說明每月必要支出是否為14,159‬元（不包含父母扶養費）？
⒍聲請人及其父母親、其他扶養義務人之戶籍謄本。
⒎聲請人之父母親之財產及收入狀況、給付扶養費之必要性，並
  提出相關證明。
⒏聲請人之父母親有無申請各類社會補助？其種類及金額為何？
  並提出相關證明。